最高法院刑事裁定　　　　　　　　　　　　　　　　八十八年度台抗字第三五八號
　　抗　告　人　甲○○
右抗告人因殺人案件，不服台灣高等法院中華民國八十八年四月三十日駁回聲請再審
及停止刑罰執行之裁定（八十七年度聲再更(一)字第六號），提起抗告，本院裁定如左
：
    主  文
抗告駁回。
    理  由
本件原裁定以：本件抗告人即再審聲請人即被告甲○○於原法院之聲請意旨略稱：本
案判決確定後，台灣台北地方法院檢察署檢察官認本案確定判決違背法令，而於民國
八十六年四月三十日以八十六年聲非字第一八號聲請非常上訴意見書聲請提起非常上
訴；抗告人對被害人陳蕭登蚵之夫陳永喜及其子陳志輝，陳永喜之四弟陳榮泉，檢察
官翁宏在，台北市政府警察局信義分局刑事組刑警陳和國、張寶龍、張謂、洪川林、
于山大及同分局吳興街派出所警員陳貴麟十人，向台灣台北地方法院自訴誣告、瀆職
等罪嫌，經該法院於八十六年十二月十一日以八十五年度自字第七四七號刑事裁定自
訴駁回，抗告人不服此刑事裁定提起抗告，業經原法院於八十七年三月三日以八十七
年度抗字第七八號刑事裁定將原裁定撤銷發回台灣台北地方法院。為此依刑事訴訟法
第四百二十條第一項第一、二、三、六款之規定聲請再審云云。惟按有罪之判決確定
後，原判決所憑之證物已證明其為偽造或變造者。原判決所憑之證言、鑑定或通譯已
證明其為虛偽者；受有罪判決之人，已證明其係被誣告者。為受判決人之利益，得聲
請再審，刑事訴訟法第四百二十條第一項第一、二、三款固定有明文。然同法第一項
第一款至第三款情形之證明，以經判決確定，或其刑事訴訟不能開始或續行非因證據
不足者為限，始得聲請再審，此觀之同條第二項之規定自明。又同法第四百二十條第
一項第六款所謂確實之新證據係指其顯然足為受判決人有利判決之基礎無須經過調查
者而言。經查抗告人向台灣台北地方法院自訴陳永喜、陳志輝、陳榮泉、翁宏在、陳
和國、張寶龍、張謂、洪川林、于山大、陳貴麟十人（下稱陳永喜等十人）誣告、瀆
職等罪嫌，經該法院於八十六年十二月十一日以八十五年自字第七四七號裁定駁回後
，抗告人不服提起抗告，嗣經原法院於八十七年三月三日以八十七年度抗字第七八號
裁定將原裁定撤銷發回台灣台北地方法院，有抗告人所提該二件刑事裁定在卷可稽，
足見抗告人自訴陳永喜等十人誣告、瀆職等罪嫌，尚未經判決確定，其依刑事訴訟法
第四百二十條第一項第一、二、三款之規定聲請，自難認為有再審之理由。次查，台
灣台北地方法院檢察署八十六年度聲非字第一八號檢察官聲請非常上訴意見書以抗告
人之雙腳尺寸大小如何，係屬應於審判期日調查之證據而未予調查，認原確定判決違
背法令，而擬請最高法院檢察署檢察總長提起非常上訴，此有抗告人提出之該檢察署
八十六年聲非字第一八號聲請非常上訴意見書在卷可稽，是抗告人此項主張，非經相
當調查不能證明其真偽，殊與確實新證據之意涵不符，且原確定判決就本件之審判是
否違背法令，乃屬非常上訴之範疇，自難認為有再審之理由。至抗告人其餘理由非屬
辯解即屬法律上意見，均非證據，縱加審酌，亦不足生影響於原確定判決。因認抗告
人所為再審之聲請，尚非有據，裁定予以駁回。並說明聲請再審，無停止刑罰執行之
效力，故抗告人聲請准予停止本案刑罰之執行，於法不合，不能准許之理由。經核於
法尚無違誤。抗告意旨，就原裁定所為明白論斷，究竟如何違背法令，並未具體指明
，徒執陳詞爭辯，非有理由，應予駁回。
據上論結，應依刑事訴訟法第四百十二條，裁定如主文。
中      華      民      國    八十八    年      十      月      七      日
                              最高法院刑事第四庭
                                  審判長法官  黃  劍  青
                                        法官  劉  敬  一
                                        法官  林  增  福
                                        法官  邵  燕  玲
                                        法官  張  清  埤
      右正本證明與原本無異
                                              書  記  官
中      華      民      國    八十八    年      十      月     十四     日
